# 收入确认是否应当按照净额法确认

提问人：506730779 时间：2018-02-12 18:03:23
1 、甲公司与供应商A公司签订背靠背协议，甲公司的客户B与甲结算后，甲才与供应商A结算，货物是供应商直接发送给客户B，客户B签收后，甲确认库存商品；客户B实际消耗多少与甲结算多少，结算时甲确认收入，结转成本；这样一来 甲公司账面会存在大量发出商品 且 账龄较长，请问：收入确认是否应当按照净额法确认，账面的发出商品是否应当冲减至零？

回答人：chenyiwei
考虑以下问题： 1 、甲公司与A、B的谈判是否互相独立？甲公司是否承受货物公允价值变动的风险和收益，而不是享有固定收益？
2 、是否存在B尚未确认领用时，A就必须与供应商结算采购款的情况？如果B公司退货或者迟迟不领用，则如何处理？ 3 、如果A的供货有质量问题，B是直接向A索赔还是向甲公司索赔？

提问人：506730779 时间：2018-02-13 10:47:32
1 、供应商a和客户b并不知道对方的存在，所以合同应该是相互独立签定的；甲的销售价格是与客户协议确定，只是采购价与销售价中间的利润价小； 2 、客户b没有实际付款，甲公司也认可对供应商a的负债，但是甲公司要在客户实际付款后才付款给供应商，后供应商为减少垫资的压力，决定降低价格希望甲提前付款； 3 、质量出现问题，客户先找甲，甲再去找供应商；

回答人：chenyiwei
综合分析，甲按照“总额法”核算，即全额确认采购、存货和销售，可能性更大。